臺灣桃園地方法院刑事判決　　　　　 100年度審易字第675 號
　　　　　　　　　　　　　　　　　　　　　　　　第1028號
公　訴　人　臺灣桃園地方法院檢察署檢察官
被　　　告　林佾弘
上列被告因竊盜案件，經檢察官提起公訴（100 年度偵字第3826
號、第3828號、第10039 號、第10040 號、99年度偵字第 23424
號），被告於本院準備程序就被訴事實為有罪之陳述，經本院裁
定依簡式審判程序審理，判決如下：
    主      文
林佾弘所犯如附表所示之罪，各處如附表「宣告刑」欄所示之刑
。應執行有期徒刑年。
    事實及理由
一、被告所犯之罪，為死刑、無期徒刑、最輕本刑3 年以上有期
    徒刑或高等法院管轄第一審案件以外之罪，而被告於本院準
    備程序進行中，就被訴事實為有罪之陳述，經本院告知簡式
    審判程序意旨，並聽取公訴人及被告之意見後，依刑事訴訟
    法第273 條之1 第1 項之規定，裁定依簡式審判程序審理。
二、犯罪事實：
    林佾弘前於民國94年間，因連續加重竊盜案件，經臺灣新竹
    地方法院以94年度易字第722 號判決判處有期徒刑8 月確定
    ，於95年4 月21日入監執行，迄95年10月5 日執行完畢出監
    。復於同年間，因偽造文書案件，經臺灣新竹地方法院以95
    年度竹簡字第622 號判決判處有期徒刑3 月確定。上開案件
    又經臺灣新竹地方法院以96年度聲減字第1964號裁定分別減
    刑為有期徒刑4 月、1 月15日，並合併定應執行有期徒刑 5
    月15日確定，已無殘刑需再予執行，而於96年7 月16日中華
    民國九十六年罪犯減刑條例生效之日執行完畢（於本案構成
    累犯）。詎仍不知悔改，竟意圖為自己不法之所有，基於竊
    盜之犯意，於附表所示時間、地點，以附表所示之方法竊取
    附表所示劉月梅、黃如意、吳萬枝、杜智雯及吳蕎宇等5 人
    所管理如附表所示之物品，得手後變賣取財或花用殆盡。而
    附表編號1 至3 之犯行，嗣經警各採集案發地點與其所乘坐
    車輛之指紋比對後查獲；又附表編號4 至5 之犯行，則經警
    調閱現場監視器畫面及採集遺留現場之指紋，經送警政署刑
    事警察局鑑識比對後與林佾弘之指紋相符，始悉上情。
三、認定被告犯罪所憑之證據：
  (一)被告林佾弘於警詢、偵訊、本院行準備程序中及審理時之自
    白。
  (二)被害人黃如意、吳萬枝及劉月梅於警詢中所為之指述、證人
    廖俊輝、陳怡婷及鄭采鈴於警詢中所為之證述，告訴人即被
    害人吳蕎宇、杜智雯於警詢及偵訊中所為之具結證述。
  (三)內政部警政署刑事警察局刑紋字第0990094070號鑑定書、彰
    化縣警察局員林分局刑案現場勘察報告、內政部警政署刑事
    警察局刑紋字第0990122931號鑑定書、贓物認領保管單、全
    省二手貨收購切結書、內政部警政署刑事警察局刑紋字第09
    90048120號鑑定書、桃園縣政府警察局楊梅分局刑案現場勘
    察紀錄表、彰化縣警察局彰化分局證物採證簡易報告、內政
    部警政署刑事警察局刑紋字第0990166787號鑑定書、彰化縣
    政府警察局彰化分局刑案現場勘察報告、內政部警政署刑事
    警察局刑紋字第0990158902號鑑定書各1 份，現場平面圖共
    3 紙、監視器錄影拍攝犯罪嫌疑人照片共10張暨被告林佾弘
    本人相片1 張、被害人黃如意住處遭竊現場照片共18張暨警
    方現場所採指紋照片共5 張、證人鄭采鈴指認犯罪嫌疑人騎
    乘機車照片暨變賣贓物處所照片共6 張、犯罪嫌疑人竊取物
    品照片共9 張、車牌號碼2365 -XZ號自小客車監視錄影相片
    共2 張、楊梅市○○街92巷3 號遭竊現場照片共12張、彰化
    縣花壇鄉○○街208 巷20弄24號被害人吳萬枝竊案現場採集
    指紋勘查照片共27張及現場照片共50張。
四、新舊法比較：
    查被告於犯罪後，刑法第321 條第1 項業於100 年1 月26日
    修正公布，於100 年1 月28日生效施行。按行為後法律有變
    更者，適用行為時之法律，但行為後之法律有利於行為人者
    ，適用最有利於行為人之法律，刑法第2 條第1 項定有明文
    。修正前之刑法第321 條第1 項原規定：「犯竊盜罪而有左
    列情形之一者，處六月以上、五年以下有期徒刑：一、於夜
    間侵入住宅或有人居住之建築物、船艦或隱匿其內而犯之者
    。二、毀越門扇、牆垣或其他安全設備而犯之者。三、攜帶
    兇器而犯之者。四、結夥三人以上而犯之者。五、乘火災、
    水災或其他災害之際而犯之者。六、在車站或埠頭而犯之者
    。」；而修正後刑法第321 條第1 項則規定：「犯竊盜罪而
    有下列情形之一者，處六月以上、五年以下有期徒刑，得併
    科新臺幣十萬元以下罰金：一、侵入住宅或有人居住之建築
    物、船艦或隱匿其內而犯之者。二、毀越門扇、牆垣或其他
    安全設備而犯之者。三、攜帶兇器而犯之者。四、結夥三人
    以上而犯之者。五、乘火災、水災或其他災害之際而犯之者
    。六、在車站、埠頭、航空站或其他供水、陸、空公眾運輸
    之舟、車、航空機內而犯之者。」，比較修正前後關於刑法
    第321 條第1 項之規定，修正後之刑法第321 條第1 項於第
    1 款刪除「於夜間」之文字；於第6 款增加「航空站或其他
    供水、陸、空公眾運輸之舟、車、航空機內」之文字，擴大
    加重竊盜罪之適用範圍，使部分修正前原應適用普通竊盜罪
    論罪科刑之情形，於修正後改論以加重竊盜罪論罪科刑，並
    增加得併科罰金新臺幣10萬元之規定，於解釋上應以修正前
    之規定對被告較有利，自仍依刑法第2 條第1 項前段規定，
    適用行為時之法律，即修正前刑法第321 條第1 項規定論處
    。
五、按修正前刑法321 條第1 項第1 款之夜間侵入住宅竊盜罪，
    其所謂「住宅」，乃指人類日常居住之場所而言；又同條項
    第2 款所稱之毀越門扇、牆垣或安全設備竊盜罪，所謂毀越
    ，係指毀損或踰越，或二者兼而有之；又「門扇」專指門戶
    而言，即建築物內外間之出入口大門，而所謂「其他安全設
    備」，指門扇牆垣以外，依通常觀念足認防盜之一切設備而
    言，如門鎖、窗戶、房間門或通往陽臺之門即屬之。是核被
    告林佾弘就附表編號1 所為係犯修正前刑法第321 條第1 項
    第1 款、第2 款之夜間侵入住宅及踰越安全設備竊盜罪；又
    附表編號2 所為係犯修正前刑法第321 條第1 項第2 款之踰
    越牆垣及安全設備竊盜罪；又附表編號3 至4 所為係犯修正
    前刑法第321 條第1 項第2 款之踰越安全設備竊盜罪；又附
    表編號5 所為係犯修正前刑法第321 條第1 項第2 款之毀壞
    門扇及踰越牆垣竊盜罪。就附表編號1 部分，公訴意旨漏未
    敘及同條項第2 款逾越牆垣之加重事由，尚有未洽，然此部
    分與起訴之部分屬同一事實，本院自得併予審理。另被告所
    犯附表所示之5 罪間，犯意各別，行為互異，應分論併罰。
    又被告有事實欄所載之科刑及執行紀錄，此有臺灣高等法院
    被告前案紀錄表附卷可證，其於有期徒刑執行完畢後5 年內
    ，故意再犯本件有期徒刑以上五罪，均為累犯，均應依法加
    重其刑。爰審酌被告正值壯年，不思以正當手段獲取財物，
    嚴重蔑視他人財產權，且被告前已有多次竊盜之前案紀錄，
    素行不佳，此有臺灣高等法院被告前案紀錄表1 份附卷可稽
    ，竟再為本件竊盜犯行，漠視法紀，並斟酌其竊得財物價值
    、犯罪手段、動機、目的、生活狀況、智識程度、對被害人
    所生危害及犯後皆能坦承犯行等一切情狀，分別量處如主文
    所示之刑；且參連續犯之規定廢除後，例如吸毒、竊盜、搶
    奪、強盜等犯罪，是否會因數罪併罰而使刑罰過重而產生不
    合理之現象乙節，即應逐一檢討各罪名之規定，再決定其性
    質係數罪或一罪，而為避免行為人多數犯罪，因數罪併罰之
    結果，致刑罰輕重失衡，其犯罪數代表犯罪行為人穩定的人
    格傾向，總之相對應的，刑罰之使用必要逐漸退縮之情形下
    ，對於數罪併罰之量刑，對於第一重宣告刑固然是全數記入
    應執行刑之基數，但是從第二重宣告刑開始則按照責任遞減
    係數，基此，爰參酌被告所犯竊盜之次數、手段等情，定其
    應執行之刑。
六、據上論斷，應依刑事訴訟法第273 條之1 第1 項、第299 條
    第1 項前段、第310 條之2 、第454 條第1 項，修正前刑法
    第321 條第1 項第1 款、第2 款，刑法第2 條第1 項前段、
    第47條第1 項、第51條第5 款，判決如主文。
七、如不服本判決，應於判決送達後10日內向本院提出上訴狀（
    應附繕本），其未敘述上訴理由者，應於上訴期間屆滿後20
    日內補提理由書狀於本院，上訴於臺灣高等法院。
本案經檢察官馮浩庭、高文政到庭執行職務。
中    華    民    國   100    年    10    月   27     日
                  刑事庭    法  官  黃翊哲
附表：
┌─┬─────┬──────┬───┬─────────┬───────┬───────┐
│編│時間      │地點及行竊方│被害人│得手財物          │所犯法條及罪名│宣告刑        │
│號│          │式          │      │                  │              │              │
├─┼─────┼──────┼───┼─────────┼───────┼───────┤
│1 │99年2 月 2│夜間自桃園縣│劉月梅│竊取置放於該處客廳│修正前刑法第32│累犯，處有期徒│
│  │日凌晨3 時│楊梅市○○街│      │桌上零錢包內之現金│1 條第1 項第 1│刑拾月。      │
│  │許        │92巷3 號之頂│      │新臺幣（下同）5,00│款、第2 款之夜│              │
│  │          │樓窗戶。    │      │0 元得手。        │間侵入住宅及踰│              │
│  │          │            │      │                  │越安全設備竊盜│              │
│  │          │            │      │                  │罪。          │              │
├─┼─────┼──────┼───┼─────────┼───────┼───────┤
│2 │99年6 月28│自彰化縣員林│黃如意│竊取置於該處4 樓前│修正前刑法第32│累犯，處有期徒│
│  │日下午5 時│鎮忠孝里忠孝│      │棟房間衣櫃內之黃金│1 條第1 項第 2│刑拾月。      │
│  │許        │街260 巷3 弄│      │1 條、白金藍戒子 1│款之踰越牆垣及│              │
│  │          │1號 之旁邊圍│      │只，以及4 樓後棟房│安全設備竊盜罪│              │
│  │          │牆爬牆進入後│      │間衣櫃上之瓷製撲滿│。            │              │
│  │          │，在經浴室氣│      │1 個（內有1,000 多│              │              │
│  │          │窗窗口進入該│      │元），得手後再將金│              │              │
│  │          │處。        │      │飾轉賣予不知情之第│              │              │
│  │          │            │      │三人得款花用。    │              │              │
├─┼─────┼──────┼───┼─────────┼───────┼───────┤
│3 │99年8月6日│向證人陳怡婷│吳萬枝│竊取置於該處1 樓客│修正前刑法第32│累犯，處有期徒│
│  │下午5時30 │借用車牌號碼│      │廳與2 樓房間內之26│1 條第1 項第 2│刑拾月。      │
│  │分許      │357-CBX 號機│      │吋液晶電視（均含遙│款之踰越安全設│              │
│  │          │車至彰化縣花│      │控器）共2 台得手後│備竊盜罪。    │              │
│  │          │壇鄉○○街20│      │，再聯絡不知情之鄭│              │              │
│  │          │8 巷20弄24號│      │采鈴駕駛車牌號碼23│              │              │
│  │          │，再由後方窗│      │65-XZ 號自用小客車│              │              │
│  │          │戶爬窗進入該│      │，載運上開物品至臺│              │              │
│  │          │處。        │      │中市○○路○ 段1501│              │              │
│  │          │            │      │號之「全省二手貨」│              │              │
│  │          │            │      │商店，轉賣予廖俊輝│              │              │
│  │          │            │      │，得款3,000 元（起│              │              │
│  │          │            │      │訴書誤載為4,000 元│              │              │
│  │          │            │      │，應予更正）供己花│              │              │
│  │          │            │      │用。              │              │              │
├─┼─────┼──────┼───┼─────────┼───────┼───────┤
│4 │99年10月1 │行經杜智雯位│杜智雯│竊取杜智雯所有之存│修正前刑法第32│累犯，處有期徒│
│  │日上午10時│於彰化縣員林│      │錢筒3 個（含現金）│1 條第1 項第 2│刑拾月。      │
│  │許        │鎮○○路○ 段│      │、腳尾錢共計新臺幣│款之踰越安全設│              │
│  │          │384 巷10弄3 │      │（下同）4 、5 千元│備竊盜罪。    │              │
│  │          │號住處，見該│      │，得手後隨即離去。│              │              │
│  │          │處2 樓屋後窗│      │                  │              │              │
│  │          │戶未鎖，即翻│      │                  │              │              │
│  │          │越窗戶侵入上│      │                  │              │              │
│  │          │址有人居住之│      │                  │              │              │
│  │          │建築物      │      │                  │              │              │
├─┼─────┼──────┼───┼─────────┼───────┼───────┤
│5 │99年10月11│行經吳蕎宇位│吳蕎宇│竊取吳蕎宇所有之置│修正前刑法第32│累犯，處有期徒│
│  │日下午2 時│於彰化縣花壇│      │於1 樓客廳及2 樓臥│1 條第1 項第 2│刑拾月。      │
│  │許        │鄉文德村彰員│      │室、床頭櫃內之存錢│款之毀壞門扇及│              │
│  │          │路2 段1066巷│      │筒共3 個（內含現金│踰越牆垣竊盜罪│              │
│  │          │9 號住處，先│      │共計約7 萬餘元）及│。            │              │
│  │          │翻牆進入該處│      │水晶十字架墬子、白│              │              │
│  │          │內，再以不明│      │金項鍊等物，得手後│              │              │
│  │          │方式破壞該處│      │離去。            │              │              │
│  │          │1 樓後門門鎖│      │                  │              │              │
│  │          │，侵入上址有│      │                  │              │              │
│  │          │人居住之建築│      │                  │              │              │
│  │          │物          │      │                  │              │              │
└─┴─────┴──────┴───┴─────────┴───────┴───────┘
以上正本證明與原本無異。
                            書記官  洪明媚
中    華    民    國   100    年    10    月   27     日
附錄本案論罪科刑法條：
修正前中華民國刑法第321條
（加重竊盜罪）
犯竊盜罪而有左列情形之一者，處6 月以上、5 年以下有期徒刑
：
一、於夜間侵入住宅或有人居住之建築物、船艦或隱匿其內而犯
    之者。
二、毀越門扇、牆垣或其他安全設備而犯之者。
三、攜帶兇器而犯之者。
四、結夥三人以上而犯之者。
五、乘火災、水災或其他災害之際而犯之者。
六、在車站或埠頭而犯之者。
前項之未遂犯罰之。